# 境内公司分红，股东为境外公司，代扣代缴所得税

提问人：FJGWSXG121 时间：2019-03-18 11:21:10
请教陈版和大家两个问题： 1 、境内公司分红，股东为境外公司，需要代扣代缴所得税，例如分红 100 万，需代扣代缴所得税 10 万，实际支付股东90 万元，这笔账务处理怎么做？公司做账为：借：利润分配 100 万元，贷：应付股利 100 万元；发放的时候：借：应付股利 100 万元 贷：
银行存款 100 万元 。这样对吗？
2 、境内公司A，之前控股股东为 B，100%控股，B 为境外香港公司，现在B 将30%的股权转让出去，转让给 C 公司，C为境内公司，需要交纳所得税 400 万元 ，所得税是A 公司交纳的。疑惑 1 ：B 股权转让所得税为什么让 A 公司交纳应该境外的 B 公司交纳啊？疑惑 2 ： A 公司交纳该股权转让所得税要怎么入账，这样做对吗，交纳的时候：借：应交税费-所得税 400 万元 贷：银行存款 400 万元 。这样的话所得税借方怎么平掉？岂不是一直挂着借方金额 400 万吗？
谢谢大家指点

回答人：chenyiwei
1 、向境外股东分配股利时代扣代缴的预提所得税，建议在支付时先从应付股利转入 “应交税费——预提所得税” 科目，然后再从 “应交税费——预提所得税” 中转出并贷记银行存款。
2 、理论上股权转让所得的纳税人应当是原股东 B，A 只是代扣代缴。因此需明确这部分代缴税款是否还会从B 或者新股东C 处获得补偿。如果预计不能获得补偿的，应视同向股东的利润分配处理。